# 关于衍生工具的会计处理

提问人：shute 时间：2022-09-14 13:56:04
陈版主您好，我想请教以下问题：
甲公司发行以自身普通股为标的的看涨期权，乙公司买入了此看涨期权，试问乙公司应当如何进行会计处理？
如果结算方式为以固定换固定进行结算的话，乙公司是否可以将其视为金融资产（我纠结的点是：金融资产的定义第四条明确将固定换固定的衍生工具合同排除在外，那它如果对乙公司来说，不能确认为金融资产，不能按照金融工具的准则进行确认和计量，那它又该如何进行确认和计量呢？）（第一次在论坛发帖，如有不当之处，还请老师们多多包涵）

回答人：chenyiwei
该事项仍属于金融资产。因为“固定换固定”是针对自身权益工具而言，而此处的交易标的并不是持有人自身的权益工具，而是对方（发行方）的权益工具。由于看涨期权是要求对方交付其权益工具（对本企业而言为金融资产）的合同权利，因此仍属于合同资产范畴。